【裁判字號】    97,上國,5
【裁判日期】    970415
【裁判案由】    國家賠償
【裁判全文】
臺灣高等法院民事裁定                   97年度上國字第5號
上  訴  人  乙○○
被   上 人  教育部
法定代理人  甲○○
訴訟代理人  黃旭田律師
複  代理人  林柏男律師
上列當事人間國家賠償事件，本院裁定如下：
    主  文
本件於台北高等行政法院96年度訴字第1080號行政訴訟事件終結
確定前，停止訴訟程序。
    理  由
一、按訴訟全部或一部之裁判，以他訴訟之法律關係是否成立為
    據者，法院得在他訴訟終結前，以裁定停止訴訟程序；前項
    規定，於應依行政爭訟程序確定法律關係是否成立者，準用
    之，民事訴訟法第182 條第1 項、第2 項前段定有明文。次
    按民事或刑事訴訟之裁判，以行政處分是否無效或違法為據
    者，應依行政爭訟程序確定之；前項行政爭訟程序已經開始
    者，於其程序確定前，民事或刑事法院應停止其審判程序，
    行政訴訟法第12條亦定有明文。
二、查本件上訴人本於國家賠償法第2 條第2 項前段規定，請求
    被上訴人賠償新台幣（下同）4,222,742 元，主張之原因事
    實為：被上訴人未依軍事學校學員生修業規則第27條規定，
    將上訴人修讀之「監察正規班」、「採購管理專長班」採計
    為有效學資計分；未就上訴人於民國（下同）93年9 月12日
    擔任內政部「公共行政役管理幹部專業訓練班」第五期輔導
    長所獲頒之內政部獎狀，比照被上訴人頒發之獎狀，計資績
    分二分，又被上訴人就軍訓教官晉升，將男、女教官分別評
    比，且女性性教官以較低積分即可晉升中校，違反兩性工作
    平等法，致上訴人於94年7月1日未能晉升為中校，上訴人因
    而減損薪俸差額共計4,222,742 元，被上訴人應負賠償責任
    。
三、經查，上訴人於96年3 月24日以被上訴人為被告，向台北高
    等行政法院提起行政訴訟，聲明求為：(一)被上訴人應採計上
    訴人修讀之「監察正規班」、「採購管理專長班」為有效學
    資計分，(二)被上訴人應就上訴人擔任內政部「公共行政役管
    理幹部專業訓練班」第五期輔導長所獲頒之內政部獎狀，計
    資績分二分，並補發服務役專業訓練班辦班之軍訓教官獎狀
    ，(三)被上訴人就軍訓教官晉升，將男、女教官分別評比之制
    度，應予廢止，(四)被上訴人應追溯自94年7月1日晉升上訴人
    為中校，有上訴人提出之起訴狀、補正狀可稽，經台北高等
    行政法院以96年度訴字第1080號受理在案。是本案上訴人主
    張之法律關係是否成立，須以台北高等行政法院於上開行政
    訴訟事件確定之法律關係為據，經上訴人聲請本院裁定於該
    行政訴訟事件終結前，停止本件訴訟程序（見本院卷第43頁
    ），揆諸首開法條規定，並無不合，爰裁定如主文。
四、依民事訴訟法第182 條第2 項，裁定如主文。
中    華    民    國    97    年    4     月    15    日
                    民事第四庭
                        審判長法  官  張劍男
                              法  官  彭昭芬
                              法  官  翁昭蓉
正本係照原本作成。
如不服本裁定，應於收受送達後10日內向本院提出抗告狀，並應
繳納抗告費新台幣１千元。
中    華    民    國    97    年    4     月    15    日
                              書記官  張淑芬


司法院資訊處製作；財團法人民間司法改革基金會備份。
